<?xml version="1.0" encoding="utf-8"?>
<word>
  <form>bilikeszi</form>
  <seq step="Try to build a Full analysis node on an uninflected Stem node.">
    <full syncat="167" syncatAbbr="trans" requiresInfl="+" inflected="-">
      <stem syncat="167" syncatAbbr="trans" inflClass="177" inflClassAbbr="1" requiresInfl="+">
        <morph wordType="root">
          <shortName>*bili (to.see): himbilira</shortName>
          <stemMsa cat="167" catAbbr="trans" inflClass="177" inflClassAbbr="1" requiresInfl="+" />
        </morph>
      </stem>
    </full>
    <morph wordType="suffix">
      <shortName>-kes (???): kes</shortName>
      <derivMsa fromCat="0" toCat="0" fromInflClass="0" toInflClass="0" requiresInfl="-" />
    </morph>
    <morph wordType="102">
      <shortName>-zi (1SgPoss): la</shortName>
      <inflClasses>
        <inflClass hvo="100" abbr="II" />
      </inflClasses>
      <inflMsa slot="102" slotAbbr="Possessor" />
    </morph>
  </seq>
  <seq step="Try to apply inflectional template 'Possessed noun'.  The result will be a Full analysis node.">
    <full syncat="167" syncatAbbr="trans" requiresInfl="-" inflected="+">
      <failure>The  category (n) of the inflectional template "Possessed noun" is incompatible with the category (trans) of the stem.</failure><stem syncat="167" syncatAbbr="trans" inflClass="177" inflClassAbbr="1" requiresInfl="+"><morph wordType="root"><shortName>*bili (to.see): himbilira</shortName><stemMsa cat="167" catAbbr="trans" inflClass="177" inflClassAbbr="1" requiresInfl="+" /></morph></stem></full>
    <morph wordType="suffix">
      <shortName>-kes (???): kes</shortName>
      <derivMsa fromCat="0" toCat="0" fromInflClass="0" toInflClass="0" requiresInfl="-" />
    </morph>
    <morph wordType="102">
      <shortName>-zi (1SgPoss): la</shortName>
      <inflClasses>
        <inflClass hvo="100" abbr="II" />
      </inflClasses>
      <inflMsa slot="102" slotAbbr="Possessor" />
    </morph>
  </seq>
  <seq step="Try to apply inflectional template 'Intransitive verb'.  The result will be a Full analysis node.">
    <full syncat="167" syncatAbbr="trans" requiresInfl="-" inflected="+">
      <failure>The  category (intrans) of the inflectional template "Intransitive verb" is incompatible with the category (trans) of the stem.</failure>
      <stem syncat="167" syncatAbbr="trans" inflClass="177" inflClassAbbr="1" requiresInfl="+">
        <morph wordType="root">
          <shortName>*bili (to.see): himbilira</shortName>
          <stemMsa cat="167" catAbbr="trans" inflClass="177" inflClassAbbr="1" requiresInfl="+" />
        </morph>
      </stem>
      <failure>The inflectional template named 'Intransitive verb' for category 'intransitive verb' failed because the required suffix slot 'Tense' was not found.</failure>
    </full>
    <morph wordType="suffix">
      <shortName>-kes (???): kes</shortName>
      <derivMsa fromCat="0" toCat="0" fromInflClass="0" toInflClass="0" requiresInfl="-" />
    </morph>
    <morph wordType="102">
      <shortName>-zi (1SgPoss): la</shortName>
      <inflClasses>
        <inflClass hvo="100" abbr="II" />
      </inflClasses>
      <inflMsa slot="102" slotAbbr="Possessor" />
    </morph>
  </seq>
  <seq step="Try to apply inflectional template 'Stative verb'.  The result will be a Full analysis node.">
    <full syncat="167" syncatAbbr="trans" requiresInfl="-" inflected="+">
      <failure>The  category (sta) of the inflectional template "Stative verb" is incompatible with the category (trans) of the stem.</failure>
      <stem syncat="167" syncatAbbr="trans" inflClass="177" inflClassAbbr="1" requiresInfl="+">
        <morph wordType="root">
          <shortName>*bili (to.see): himbilira</shortName>
          <stemMsa cat="167" catAbbr="trans" inflClass="177" inflClassAbbr="1" requiresInfl="+" />
        </morph>
      </stem>
      <failure>The inflectional template named 'Stative verb' for category 'stative' failed because the required suffix slot 'Tense' was not found.</failure>
    </full>
    <morph wordType="suffix">
      <shortName>-kes (???): kes</shortName>
      <derivMsa fromCat="0" toCat="0" fromInflClass="0" toInflClass="0" requiresInfl="-" />
    </morph>
    <morph wordType="102">
      <shortName>-zi (1SgPoss): la</shortName>
      <inflClasses>
        <inflClass hvo="100" abbr="II" />
      </inflClasses>
      <inflMsa slot="102" slotAbbr="Possessor" />
    </morph>
  </seq>
  <seq step="Try to apply inflectional template 'Transitive verb'.  The result will be a Full analysis node.">
    <full syncat="167" syncatAbbr="trans" requiresInfl="-" inflected="+">
      <failure>The inflectional template named 'Transitive verb' for category 'transitive verb' failed because the required prefix slot 'Object' was not found.</failure>
      <stem syncat="167" syncatAbbr="trans" inflClass="177" inflClassAbbr="1" requiresInfl="+">
        <morph wordType="root">
          <shortName>*bili (to.see): himbilira</shortName>
          <stemMsa cat="167" catAbbr="trans" inflClass="177" inflClassAbbr="1" requiresInfl="+" />
        </morph>
      </stem>
      <failure>The inflectional template named 'Transitive verb' for category 'transitive verb' failed because the required suffix slot 'Tense' was not found.</failure>
    </full>
    <morph wordType="suffix">
      <shortName>-kes (???): kes</shortName>
      <derivMsa fromCat="0" toCat="0" fromInflClass="0" toInflClass="0" requiresInfl="-" />
    </morph>
    <morph wordType="102">
      <shortName>-zi (1SgPoss): la</shortName>
      <inflClasses>
        <inflClass hvo="100" abbr="II" />
      </inflClasses>
      <inflMsa slot="102" slotAbbr="Possessor" />
    </morph>
  </seq>
  <seq step="Try to apply inflectional template 'Non-final Transitive '.  The result will be a Stem analysis node.">
    <stem syncat="167" syncatAbbr="trans" requiresInfl="+" inflected="-" blocksInflection="+">
      <failure>The inflectional template named 'Non-final Transitive ' for category 'transitive verb' failed because the required prefix slot 'Object' was not found.</failure>
      <stem syncat="167" syncatAbbr="trans" inflClass="177" inflClassAbbr="1" requiresInfl="+">
        <morph wordType="root">
          <shortName>*bili (to.see): himbilira</shortName>
          <stemMsa cat="167" catAbbr="trans" inflClass="177" inflClassAbbr="1" requiresInfl="+" />
        </morph>
      </stem></stem>
    <morph wordType="suffix">
      <shortName>-kes (???): kes</shortName>
      <derivMsa fromCat="0" toCat="0" fromInflClass="0" toInflClass="0" requiresInfl="-" />
    </morph>
    <morph wordType="102">
      <shortName>-zi (1SgPoss): la</shortName>
      <inflClasses>
        <inflClass hvo="100" abbr="II" />
      </inflClasses>
      <inflMsa slot="102" slotAbbr="Possessor" />
    </morph>
  </seq>
  <seq step="Try to apply inflectional template 'Bitransitive verb'.  The result will be a Full analysis node.">
    <full syncat="167" syncatAbbr="trans" requiresInfl="-" inflected="+">
      <failure>The  category (bitrans) of the inflectional template "Bitransitive verb" is incompatible with the category (trans) of the stem.</failure>
      <failure>The inflectional template named 'Bitransitive verb' for category 'bitransitive verb' failed because the required prefix slot 'Object' was not found.</failure>
      <stem syncat="167" syncatAbbr="trans" inflClass="177" inflClassAbbr="1" requiresInfl="+">
        <morph wordType="root">
          <shortName>*bili (to.see): himbilira</shortName>
          <stemMsa cat="167" catAbbr="trans" inflClass="177" inflClassAbbr="1" requiresInfl="+" />
        </morph>
      </stem>
      <failure>The inflectional template named 'Bitransitive verb' for category 'bitransitive verb' failed because the required suffix slot 'Tense' was not found.</failure>
    </full>
    <morph wordType="suffix">
      <shortName>-kes (???): kes</shortName>
      <derivMsa fromCat="0" toCat="0" fromInflClass="0" toInflClass="0" requiresInfl="-" />
    </morph>
    <morph wordType="102">
      <shortName>-zi (1SgPoss): la</shortName>
      <inflClasses>
        <inflClass hvo="100" abbr="II" />
      </inflClasses>
      <inflMsa slot="102" slotAbbr="Possessor" />
    </morph>
  </seq>
</word>